臺灣新北地方法院三重簡易庭裁定
                                     111年度重秩字第91號
移送機關    新北市政府警察局蘆洲分局

被移送人    吳昱慶




被移送人因違反社會秩序維護法案件，經移送機關以民國111年6
月16日新北警蘆刑字第1114450275號移送書移送審理，本院裁定
如下：
    主  文
吳昱慶無正當理由攜帶具有殺傷力之器械，處罰鍰新臺幣叁仟元
。
扣案之菜刀壹把沒入。
    理  由
一、被移送人於下列時、地有違反社會秩序維護法之行為：
（一）時間：民國111年4月24日15時55分許。
（二）地點：新北市○○區○○街000號前。
（三）行為：無正當理由攜帶具有殺傷力之器械即菜刀壹把。
二、上開事實，有下列之事證明屬實：
（一）被移送人於警詢時之自白。
（二）關係人蔡錫讓於警詢時之證述。
（三）警員職務報告、新北市政府警察局蘆洲分局集賢所受理民
      眾110報案案件表、扣押筆錄、扣押物品目錄表、監視器
      影像擷取照片、現場照片及光碟附卷可證。
（四）扣案菜刀1把可稽。
三、按無正當理由攜帶具有殺傷力之器械、化學製劑或其他危險
    物品者，處三日以下拘留或新臺幣3萬元以下罰鍰，社會秩
    序維護法第63條第1項第1款定有明文。本條款之構成要件，
    須行為人客觀上有攜帶具有殺傷力之器械、化學製劑或其他
    危險物品之行為，且該攜帶係無正當理由，因而有危害於行
    為人攜帶所處時空之安全情形，即足當之。依上開要件，判
    定行為人有無違反本條款非行，首須行為人有攜帶行為，次
    審酌該攜帶行為是否係無正當理由，再衡量行為人攜帶行為
    所處時空，因行為人於該時空有攜帶該類器械，而使該時空
    產生安全上危害，亦即就行為人客觀上之攜帶行為，依其攜
    帶行為之目的，考量行為人攜帶當時言詞舉動、時間、地點
    、身分等因素，據以認定其是否已構成本條款之非行。所謂
    之「器械」，乃指除竹木、石頭等自然界之物質外，依一般
    社會觀念足以對人之生命、身體、安全構成威脅，而具有危
    險性之人力製作供人持用之物品。
四、被移送人雖辯稱：伊因當時喝醉，不是故意的，且心情不好
    ，因遭他人設計被坑錢，想要報仇云云。然攜帶具殺傷力之
    器械是否具正當理由，本應綜合全案事證，於法律、道義乃
    至於習慣所應許可之範圍，客觀認定判斷之。經查，被移送
    人於警詢時已自承其係遭他人設計坑錢致心情不好，想要報
    仇，因而隨身攜帶菜刀（下稱系爭刀械），有調查筆錄在卷
    可稽，核屬無正當理由攜帶刀械，且系爭刀械係鋼質製品，
    質地堅硬，刀身鋒利，有扣押物品目錄表及查扣照片附卷足
    憑，如持以朝人揮砍，顯足傷人性命，是系爭刀械係屬具殺
    傷力之器械甚明，至被移送人另辯稱係因酒醉、非故意云云
    ，要與常情有違，顯係卸責飾詞，不足採信。核被移送人上
    開所為，自屬無正當理由攜帶具有殺傷力之器械，應依社會
    秩序維護法第63條第1項第1款處罰。本院審酌被移送人違反
    之手段及其品行、素行及行為動機等一切情狀，裁定如主文
    第1項所示之處罰。
五、扣案之菜刀1把，係被移送人違反本件行為所用之物為其個
    人所有，業據其供明扣押在卷，有扣押物品目錄存卷可按，
    爰依社會秩序維護法第22條第3項之規定，併予宣告沒入。
六、依社會秩序維護法第45條第1項、第63條第1項第1款、第22
    條第3項，裁定如主文。
中　　華　　民　　國　　111 　年　　6 　　月　　23　　日
                      臺灣新北地方法院三重簡易庭
                            法  官  彭松江
以上正本證明與原本無異。
如不服本裁定，得於裁定書送達之翌日起5日內，以書狀敘述理
由，向本庭（新北市○○區○○路0段000號）提出抗告。
中　　華　　民　　國　　111 　年　　6 　　月　　23　　日
                            書記官  許雁婷